臺灣高等法院高雄分院民事判決　　　　　 94年度再易字第2號
再審原告　　甲○○
送達代收人　吳永茂律師
再審被告　　乙○○
　　　　　　丙○○
上列當事人間請求損害賠償事件，再審原告對於中華民國93年10
月29日本院92年度上易字第354 號第二審確定判決提起再審之訴
，本院判決如下：
    主      文
再審之訴駁回。
再審訴訟費用由再審原告負擔。
　　事實及理由
一、再審意旨略以：原確定判決對於再審原告交付作為給付會款
    之支票背面丙○○書寫張銀英姓名之字跡與互助會單上張銀
    英字跡未審酌及2 紙互助會單、未登記債權之互助會會員名
    單，承隆國際股份有限公司高雄市莒光市場夜市管理處回函
    亦未斟酌，又再審被告刑事第一審無罪判決，經第二審撤銷
    改判有罪，原確定判決有民事訴訟法第496 條第1 項第11、
    13款、第497 條規定之再審事由，另再審原告於93年12月29
    日收受第二審刑事判決，經向刑事庭閱卷後才發現上開證物
    未經斟酌，知悉後未逾30日之不變期間，爰提起再審，求為
    判決：
  (一)台灣高等法院高雄分院92年度上易字第354 號民事判決廢棄
    。
  (二)再審被告應給付再審原告新台幣116 萬9,600 元及自91年3
    月15日起至清償日止，按年息百分之五計算之利息。
二、按再審之訴，應於30日之不變期間內提起；其期間自判決確
    定時起算，判決於送達前確定者，自送達時起算；其再審之
    理由發生或知悉在後者，均自知悉時起算。又判決於上訴期
    間屆滿時確定。不得上訴之判決，於宣示時確定；不宣示者
    ，於公告時確定，民事訴訟法第500 條第1 、2 項、第398
    條第1項前段、第2項定有明文。
三、查本院92年度上易字第354 號判決正本，係於93年11月8 日
    187 頁），如無民事訴訟法第500 條中段所指情形，則再審
    原告遲至94年1 月27日始行提起本件再審之訴，即逾30日之
    不變期間。對此，再審原告雖主張，其係於93年12月29日接
    獲第二審刑事判決，經閱卷後才發現有原判決漏未審酌之證
    物，知悉迄今尚未逾30日之不變期間等語，惟再審原告所指
    之支票、互助會單，未登記債權之互助會會員名單及承隆國
    際股份有限公司高雄市莒光市場夜市管理處回函分別附於確
    定判決第一、二審卷（第一審卷第45至48頁、第132 、246
    頁及本院卷第156 頁），再審原告就該確定判決事件，委有
    律師為訴訟代理人並聲請閱卷，言詞辯論時兩造復就全部卷
    證為辯論，自已知悉有上開證物存在，收受該確定判決時亦
    知有否斟酌，無須另行閱覽刑事案卷，始能知悉，依上開說
    明，再審原告提起再審之訴，已逾30日之不變期間。又確定
    判決係自為調查證據及斟酌全辯論意旨，本於確信之事實為
    判決，並未以刑事判決作為判決基礎，亦有該確定判決可憑
    。再審原告主張有「為判決基礎之刑事判決，依其後之確定
    判決已變更」為再審理由，自無足取。
四、綜上所述，再審原告提起再審之訴顯無理由，爰不經言詞辯
    論逕予判決駁回。
據上論結，本件再審之訴為無理由，依民事訴訟法第502 條第2
項、第78條判決如主文。
中　　華　　民　　國　　94　　年　　3 　　月　　5 　　日
                            民事第六庭
                                審判長法官  許明進
                                法      官  李炫德
                                法      官  張明振
以上正本證明與原本無異。
本判決不得上訴。
中　　華　　民　　國　　94　　年　　3 　　月　　7 　　日
                                書  記  官  彭筱瑗
                                                      K
